臺灣臺東地方法院刑事判決
110年度易字第53號
公  訴  人  臺灣臺東地方檢察署檢察官  
被      告  林志賢


                    （現於法務部○○○○○○○○○執行                        中）
指定辯護人  本院公設辯護人丁經岳  
上列被告因竊盜案件，經檢察官提起公訴（110年度偵字第247號
），當事人雙方合意且被告認罪，由檢察官聲請改依協商程式而
為判決，本院判決如下：
    主      文
林志賢犯攜帶兇器竊盜罪，累犯，處有期徒刑柒月。扣案砂輪機
壹台沒收之；未扣案犯罪所得新臺幣貳仟元沒收之，於全部或一
部不能沒收或不宜執行沒收時，追徵其價額。
    事實及理由
一、犯罪事實：
    林志賢意圖為自己不法之所有，基於加重竊盜、毀損之犯意
    ，於民國109年11月28日2時30至44分許間，先駕駛車牌號碼
    ：000-0000號之自用小客車，前往林霧妙所管領、位在臺東
    縣達仁鄉省道台9戊線6.9公里處之「五福山福德宮」，並持
    所有、客觀上足供兇器使用之砂輪機1台（下稱本案砂輪機
    ），切鋸設置該處之香油櫃而予以損壞，再自內竊得新臺幣
    （下同）2,000元。嗣經林霧妙察覺失竊，乃為警據報、調
    閱監視器影像，併於109年12月11日，前往高雄市○○區○○路0
    00○00號旁工寮執行搜索、扣得本案砂輪機後，而查悉上情
    。
二、證據名稱：
（一）被告林志賢於警詢、偵查中及本院準備程序時之自白。
（二）證人即告訴人林霧妙於警詢時之證述。
（三）五福山福德宮廟香油錢遭竊案大武分局森永派出所偵查報
      告1份。
（四）刑案現場測繪圖1份。
（五）刑案照片黏貼紀錄表1份。
（六）監視器影像檔案光碟1份。
（七）高雄市政府警察局六龜分局110年3月12日高市警六分偵字
      第11070297000號函（暨所附資料）1份。
三、本件經檢察官與被告於審判外達成協商之合意，且被告已認
    罪，合意內容為：被告犯刑法第321條第1項第3款之攜帶兇
    器竊盜罪，累犯，處有期徒刑7月；扣案砂輪機1台沒收之；
    未扣案犯罪所得2,000元沒收之，於全部或一部不能沒收或
    不宜執行沒收時，追徵其價額。經查，上開協商合意並無刑
    事訴訟法第455條之4第1項所列不得為協商判決之情形，檢
    察官既聲請改依協商程式而為判決，本院爰不經言詞辯論，
    於協商合意範圍內為判決。
四、應適用之法條：
    刑事訴訟法第455條之2第1項、第455條之4第2項、第455條
    之8，刑法第321條第1項第3款、第354條、第55條、第47條
    第1項、第38條第2項本文、第38條之1第1項本文、第3項，
    刑法施行法第1條之1第1項。
五、附記事項：
（一）按刑法上所謂兇器，其種類並無限制，凡客觀上對於人之
      生命、身體、安全構成威脅，具有危險性之兇器均屬之（
      最高法院79年台上字第5253號判例參照）。查本案砂輪機
      得經被告用以切鋸香油櫃乙情，此經本院認定在前，則倘
      持之攻擊人體，顯得成傷，客觀上對於人之生命、身體、
      安全自足構成威脅，揆諸前開說明，要屬「兇器」無疑。
（二）次查被告本件所犯攜帶兇器竊盜、毀損罪，係屬一行為觸
      犯數罪名之想像競合犯，依刑法第55條規定，應從較重之
      攜帶兇器竊盜罪處斷。
（三）再查被告前因竊盜案件，經臺灣屏東地方法院分別以：1
      、107年度簡字第2118號判決處有期徒刑6月確定（徒刑期
      間：108年5月17至11月16日）；2、108年度簡字第623號
      判決處拘役20日、20日，應執行拘役30日確定（拘役期間
      ：108年11月17日至12月16日），前開罪刑經接續執行，
      於108年12月16日期滿執行完畢，有臺灣高等法院被告前
      案紀錄表1份在卷可考，是其於受徒刑執行完畢後之5年內
      ，故意再犯本件有期徒刑以上之罪，依刑法第47條第1項
      規定，為累犯，爰依該規定，暨檢察官與被告之協商合意
      ，加重其刑。
（四）又查：1、本案砂輪機屬被告所有，併係助益其本件犯行
      之物；及2、被告因本件犯行獲有2,000元等節，均經本院
      認定如前，是該等財物各核屬扣案之「供犯罪所用之物」
      、未扣案之「犯罪所得」，爰依刑法第38條第2項本文及
      刑法第38條之1第1項本文、第3項規定，暨檢察官與被告
      之協商合意，俱予宣告沒收，併就未扣案「犯罪所得」部
      分，為於全部或一部不能沒收或不宜執行沒收時，追徵其
      價額之諭知。
六、本判決除有刑事訴訟法第455條之4第1項第1款、第2款、第4
    款、第6款、第7款所定情形之一，或違反同條第2項之規定
    者外，不得上訴。
七、如不服本判決，且有前述得上訴之事由者，得自判決送達之
    日起20日內，向本院提出上訴書狀（應敘述具體理由，並按
    他造當事人之人數，提出繕本），上訴於第二審法院。
本案經檢察官謝長夏、林靖蓉提起公訴，檢察官莊琇棋到庭執行
職務。
中　　華　　民　　國　 110　　年　　4 　　月　　16　　日
                  刑事第一庭  法　官  陳偉達
以上正本係照原本作成。　　　　　　　　　
本件原則不得上訴。
                              書記官  楊茗瑋
中　　華　　民　　國　　110 　年　　4 　　月　　19　　日
附錄本件論罪科刑法條：
中華民國刑法第321條第1項第3款：
犯前條第一項、第二項之罪而有下列情形之一者，處六月以上五
年以下有期徒刑，得併科五十萬元以下罰金：
三、攜帶兇器而犯之。
中華民國刑法第354條：
毀棄、損壞前二條以外之他人之物或致令不堪用，足以生損害於
公眾或他人者，處二年以下有期徒刑、拘役或一萬五千元以下罰
金。